【裁判字號】    97,聲,1129
【裁判日期】    970924
【裁判案由】    返還提存物
【裁判全文】
臺灣臺南地方法院民事裁定              97年度聲字第1129號
聲  請  人  香港商香港上海豐銀行股份有限公司
法定代理人  丙○○
代  理  人  甲○○
相  對  人  大西洋肉品有限公司
法定代理人  乙○○
上列聲請人聲請發還擔保金事件，本院裁定如下：
    主  文
本院九十七年度存字第四九六號提存事件聲請人所提存之提存物
交通銀行開發金融債券第二十期第二次五年期債卷，面額新台幣
壹拾萬元二張，共貳拾萬元（票號：BD00344號、BD00345）准予
發還。
聲請程序費用由相對人負擔。
    理  由
一、按訴訟終結後，供擔保人證明已定20日以上之期間，催告受
    擔保利益人行使權利而不行使者，法院應依供擔保人之聲請
    ，以裁定命返還其提存物，又第102條至前條之規定，於其
    他依法令供訴訟上之擔保者，準用之，此民事訴訟法第104
    條第1項第3款及第106條分別定有明文。另參酌立法意旨及
    實務見解，所謂訴訟終結宜從廣義解釋，包括執行程序終結
    在內，故擔保人如已撤回假扣押執行之聲請及聲請撤銷假扣
    押之裁定，並定20日以上期間催告受擔保利益人行使權利而
    未行使，即可認已符合訴訟終結之要件（司法院72年8月2日
    廳民一字第523號函參照）。
二、本件聲請意旨略以：聲請人與相對人間請求假扣押事件，聲
    請人前遵本院97年度裁全字第202號假扣押裁定，曾提供交
    通銀行開發金融債券第20期第2次5年期債卷面額新台幣
    100,000元2張，共200,000元（票號：BD00344號、BD00345
    ）為提存物，並以本院97年度存字第496號提存事件提存在
    案；茲聲請人已撤回假扣押執行，並以本院97年度聲字第
    886號裁定，通知相對人於送達後20日內，就其因本院97年
    度執全字第437號假扣押執行所受損害，向聲請人行使權利
    ，然相對人於該裁定送達20日內未向聲人行使權利，為此爰
    以依民事訴訟法第104條第1項第3款規定，請求裁定准予發
    還本院97年度存字第496號提存事件所提存之系爭擔保金等
    語。
三、查聲請人主張之前開事實，業據其提出本院97聲字第886號
    裁定、本院97年度存字第496號提存書等為證，復經本院依
    職權調取97年度裁全字第202號、97執全字第437號、97年度
    存字第496號、97年度聲字第886號卷宗，查明無訛。從而聲
    請人聲請返還提存之擔保物，核與上開規定相符，應予准許
    。
四、依民事訴訟法第95條、第78條，裁定如主文。
中    華    民    國    97    年    9     月    24    日
                  民事第三庭    法  官  黃莉莉
以上正本係照原本作成。
如不服本裁定應於送達後10日內向本院提出抗告狀，並繳納抗告
費新臺幣1,000元。
中    華    民    國    97    年    9     月    24    日
                                書記官  陳著振


司法院資訊處製作；財團法人民間司法改革基金會備份。
